臺灣高等法院刑事裁定
109年度聲字第1202號
聲  明  人
即受刑人    林志川


                    （現於法務部矯正署岩灣技能訓練所執行中）      
代  理  人  劉家成律師
上列聲明人即受刑人因殺人案件，對於臺灣桃園地方檢察署檢察
官之執行指揮，聲明異議，本院裁定如下：
    主  文
異議之聲明駁回。
    理  由
一、聲明異議意旨略以：聲明人即受刑人林志川因殺人案件，經
    本院以83年度上重訴字第91號撤銷第一審判決改判處無期徒
    刑，褫奪公權終身，並經最高法院以87年度台上字第5213號
    判決駁回上訴確定。嗣聲明人經假釋並付保護管束，假釋期
    間先後於民國102年10月1日、同年11月23日犯公共危險罪，
    分別經臺灣桃園地方法院（下稱桃園地院）102年度桃交簡
    字第2469號判處有期徒刑3月、102年度桃交簡字第2993號判
    處有期徒刑4月，後經同法院103年度聲字第1442號定應執行
    有期徒刑6月確定在案。法務部以聲明人有刑法第78條第1項
    前段之情形，撤銷聲明人之假釋，再由臺灣桃園地方檢察署
    （下稱桃園地檢署）以103年度執更甲字第2607號指揮執行
    。然原撤銷假釋之決定未區分再犯之罪名及受宣告刑度之輕
    重，即撤銷其假釋，將使已逐漸回歸社會之受假釋人，因觸
    犯輕微罪名致原重刑假釋遭撤銷，而有輕重失衡之虞。原處
    分作成決定前，並未就聲明人再社會化之程度、再犯罪之輕
    重權衡，裁量怠惰情節重大，應予以廢棄等語。
二、按受刑人或其法定代理人或配偶以檢察官執行之指揮為不當
    者，得向諭知該裁判之法院聲明異議，刑事訴訟法第484條
    定有明文。聲明人以前揭殺人案件經法務部撤銷假釋，檢察
    官指揮執行為不當，向本院聲明異議，本院為諭知該裁判之
    法院，其聲明異議於法尚無不合，先予敘明。
三、查，聲明人前因殺人案件，經本院以83年度上重訴字第91號
    撤銷第一審判決改判處無期徒刑，褫奪公權終身，並經最高
    法院以87年度台上字第5213號判決駁回上訴確定。聲明人入
    監執行後，於96年10月5日假釋出監，假釋期間並付保護管
    束（指揮書執畢日期為128年11月21日）。嗣於假釋期間即1
    02年10月1日、同年11月23日犯公共危險罪，分別經桃園地
    院102年度桃交簡字第2469號、第2993號判決各判處有期徒
    刑3月、4月，再經同法院103年度聲字第1442號裁定定應執
    行有期徒刑6月確定，經法務部撤銷其假釋，嗣由桃園地檢
    署檢察官以103年執更緝己字第186號執行指揮書，自103年5
    月22日起執行假釋撤銷後所餘之無期徒刑殘刑（執行撤銷假
    釋殘刑20年）等情，有上開判決、本院被告前案紀錄表、本
    院在監在押全國紀錄表、桃園地檢署檢察官103年執更緝己
    字第186號執行指揮書等在卷可憑。聲明異議狀首段雖記載
    「臺灣桃園地方檢察署103年度執更甲字第2607號」並附該
    執行指揮書（即關於其假釋期間再犯公共危險案件之執行指
    揮書）為據，然綜觀其事實及理由段所述，顯係就其所犯殺
    人案件假釋經撤銷後執行殘刑之執行指揮不服而為聲明異議
    ，是其前開所載及所附執行指揮書顯係誤載、誤附。
四、按刑法第78條第1項關於假釋之撤銷係規定：假釋中因故意
    更犯罪，受有期徒刑以上刑之宣告者，於判決確定後6月以
    內，撤銷其假釋。但假釋期滿逾3年者，不在此限。依該規
    定，於假釋期間再犯罪應撤銷假釋者，係以因故意更犯罪而
    受有期徒刑以上刑之宣告者為要件，就情節輕微未受有期徒
    刑以上刑之宣告或偶發之過失犯，已由立法形成其規範毋須
    撤銷假釋，非謂所有在假釋中更犯之罪，不分所犯輕重罪刑
    均應予撤銷假釋。故刑法第78條第1項所定之撤銷假釋，乃
    在貫徹未能惕勵自新而故意更犯罪，且受有期徒刑以上刑之
    宣告確定者，不宜許其繼續假釋之旨，係屬必要之撤銷，法
    院並無裁量權。從而，受刑人如所犯之罪已受有期徒刑以上
    刑之宣告者，即應依法於判決確定6個月以內撤銷其假釋，
    執行殘刑。本件聲明人於假釋中所更犯之公共危險罪，既經
    判處有期徒刑3月、4月，即構成應予撤銷其假釋之條件。是
    桃園地檢署檢察官於聲明人之假釋經撤銷後，換發103年執
    更緝己字第186號執行指揮書執行無期徒刑之殘餘刑期20年
    ，所為執行之指揮，於法有據，並無違法或不當。聲明異議
    意旨徒執前詞，任意指摘檢察官之指揮執行為不當，僅係憑
    其個人主觀對法律相關規定之主張，自無理由，應予駁回。
據上論結，應依刑事訴訟法第486條，裁定如主文。 
中　　華　　民　　國　　109 　年　　4 　　月　　16　　日
                  刑事第十四庭  審判長法  官  黃斯偉
                                      法  官  紀凱峰 
                                      法  官  黎惠萍
以上正本證明與原本無異。
如不服本裁定，應於收受送達後5日內向本院提出抗告狀。
                                      書記官  李格瑤
中　　華　　民　　國　　109 　年　　4 　　月　　16　　日